臺灣新竹地方法院刑事判決　　　　　　　 94年度易字第485號
公　訴　人　臺灣新竹地方法院檢察署檢察官
被　　　告　甲○○
上列被告因竊盜案件，經檢察官提起公訴（94年度偵緝字第294
號）及移送併案審理（94年度偵字第4527號），本院判決如下：
    主  文
甲○○竊盜，累犯，處有期徒刑肆月，如易科罰金以佰元折算
壹日。
    事  實
一甲○○前有過失致死及多次竊盜前案犯罪紀錄，復先後於民國
  92 、93年間各因竊盜案件，分別經本院以92年度竹北簡字第
  222號、93年度竹簡字第195號判處各有期徒刑6月確定，上開
  二罪並經本院以93年度聲字第403號合併定應執行有期徒刑11
  月，甫於93年10月31日縮刑期滿執行完畢。詎仍不知悔改，於
  94年2月6日10時20分許，在新竹縣湖口鄉○○街52號「湖口休
  閒廣場」網路咖啡店內，見乙○○在電腦前方椅子上小睡片刻
  而皮夾不慎掉落地面，惟仍在乙○○實力支配之範圍，竟萌生
  為自己不法所有之意圖，徒手竊得該皮夾，並於取走皮夾內之
  現金新臺幣28,000元後，將皮夾棄置於乙○○使用之電腦桌上
  而離去。嗣經乙○○報警於94年2月13日循線查獲。
二案經被害人乙○○訴由新竹縣警察局竹北分局報請臺灣新竹地
  方法院檢察署檢察官偵查起訴。
    理  由
一訊據被告甲○○對於上開事實坦承不諱，並經被害人乙○○（
  已於偵查中撤回告訴）先後於警詢、偵查中指證無誤。從而，
  本件事證明確，被告犯行堪予認定，應依法論科。
二核被告所為，係犯行法第320條第1項之竊盜罪。又被告前有過
  失致死及多次竊盜前案犯罪紀錄，復先後於92、93年間各因竊
  盜案件，分別經本院以92年度竹北簡字第222號、93年度竹簡
  字第195號判處各有期徒刑6月確定，上開二罪並經本院以93年
  度聲字第403號合併定應執行有期徒刑11月，甫於93年10月31
  日縮刑期滿執行完畢，有臺灣高等法院被告前案紀錄表1份附
  卷可稽，其於上開有期徒刑執行完畢後5年內，再犯本件有期
  徒刑以上之罪，為累犯，應依刑法第47條規定加重其刑。爰審
  酌被告年富力強，竟不思依循正當途徑獲取財富，且前已有多
  次竊盜前案紀錄，仍不知悔改，恣意竊取他人財物而無視於法
  律之制裁，惡性不輕，惟犯罪後坦承犯行，並賠償被害人乙○
  ○部分損失（此為被害人乙○○於偵查中所陳明）等情狀，量
  處如主文所示之刑，並諭知易科罰金之折算標準，以示懲儆。
三公訴意旨另以：被告復承上開犯罪事實所載之為自己不法所有
  之概括犯意，先於同年8月15日22時許，在桃園縣中壢市○○
  街108號前，以自備之鑰匙，啟動竊取梁瑞文所有之車牌號碼
  ＳＭ9-310號輕型機車，得手後駛離；後又於次日凌晨騎駛上
  開竊得之輕型機車至位於新竹市○○路○段442巷25號之行政院
  衛生署新竹醫院後，於同日凌晨1時20分許、1時30分許、1時
  35 分許、1時40分許、1時45分許及1時48分許，侵入有人居住
  之行政院衛生署新竹醫院3樓3Ａ09室、6樓6Ｃ21室、6樓6Ｃ21
  室、6樓6Ｃ30室、7樓7Ｃ03室及7樓7Ｃ29室，先後徒手竊取李
  坤地、王正菊、李桂蘭、鄧鳳嬌、傅苡柔及陳裘清所有之行動
  電話各1具（廠牌分別為ＢＥＮＱ、ＤＢＴＥＬ、ＤＢＴＥＬ
  、ＮＯＫＩＡ、ＢＥＮＱ、ＰＩＯＮ），得手後均置於身上，
  嗣因行政院衛生署新竹醫院人員由院內監視畫面察覺有異而報
  警，為警於同日凌晨2時許，在行政院衛生署新竹醫院急診室
  ，發現甲○○持有上開6具行動電話而查獲，因認被告此部分
  竊取機車1部及行動電話6具之犯行分別涉有刑法第320條第1項
  之竊盜罪嫌及同法第321條第1項第1款夜間侵入有人居住之建
  築物竊盜罪嫌，而與前開事實欄所載之竊盜罪，為基於概括之
  犯意反覆為之，屬連續犯之裁判上一罪，請求併案審理（併案
  審理案號：94年度偵字第4527號）。經查：
(一)按連續犯之所謂「出於概括之犯意」，必須其多次犯罪行為自
  始均在一個預定犯罪計劃以內，出於主觀上始終同一之犯意之
  進行，若途中另有新犯意發生，縱所犯為同一罪名，究非連續
  其初發的意思，即不能成立連續犯（最高法院70年度台上字第
  6296號判例參照）。
(二)訊據被告固坦承有前揭併案部分之竊盜、加重竊盜犯行，核與
  告訴人李坤地、被害人梁瑞文、王正菊、李桂蘭、傅苡柔、陳
  裘清及證人謝維增即被害人鄧鳳嬌之配偶等人於警詢之指述相
  符，復有偵查報告、搜索經過及結果陳報書、竊盜物品清單、
  車籍作業系統查詢認可資料各1份、贓物認領保管單7份及照片
  16張附卷可考，其此部分竊盜及加重竊盜犯行固足以認定。然
  被告竊盜被害人梁瑞文所有上述機車之動機，係因94年8月15
  日當日並無交通工具可供返回新竹地區，方臨時起意竊得，為
  被告所供明；至於翌日凌晨所竊得之行動電話6具，則係到醫
  院訪友未遇而起意竊取乙節，亦為被告所不諱言。是被告上述
  併案部分犯行，顯係於前案起訴之竊盜犯罪後另行起意。此外
  ，本案論科之竊盜犯行，乃以徒手方式竊取被害人乙○○掉落
  地面之皮夾，與併案部份係以拾得之鑰匙竊取機車及侵入醫院
  有人居住之病房內竊盜之犯罪手法、情節顯然有別。復佐以二
  案犯罪時間相隔已逾6月，足認被告經起訴之竊盜犯行與併案
  之竊盜、加重竊盜犯行乃分別起意，並非在一個預定犯罪計劃
  以內出於主觀上始終同一之犯意進行甚明。從而，本件難認起
  訴部分與併案部分犯罪事實係連續犯，而應係基於個別犯意為
  之。
(三)綜上，公訴人併案意旨所指被告另涉犯刑法第320條第1項之普
  通竊盜、同法第321條第1項之加重竊盜犯行，與本案並無裁判
  上一罪之關係，本院尚無由併予審理，應退回檢察官另為適法
  之處置。
據上論斷，應依刑事訴訟法第299條第1項前段，刑法第320第1項
、第47條、第41條第1項前段，罰金罰鍰提高標準條例第1條前段
、第2條，判決如主文。
本案經檢察官邱巧寧到庭執行職務。
中　　華　　民　　國　　94　　年　　9　　 月　　16　　日
              刑事第二庭  審判長法  官
                                法  官
                                法  官
以上正本證明與原本無異。
如不服本判決，應於送達後10日內向本院提出上訴狀。
中　　華　　民　　國　　94　　年　　9 　　月　　  　　日
                                書記官　沈藝珠
附錄本案論罪科刑法條全文：
刑法第320條
意圖為自己或第三人不法之所有，而竊取他人之動產者，為竊盜
罪，處5年以下有期徒刑、拘役或500元以下罰金。
意圖為自己或第三人不法之利益，而竊佔他人之不動產者，依前
項之規定處斷。
前二項之未遂犯罰之。
